【裁判字號】    92,易,697
【裁判日期】    920425
【裁判案由】    毒品危害防制條例
【裁判全文】
臺灣高雄地方法院刑事判決                        九十二年度易字第六九七號
    公  訴  人  臺灣高雄地方法院檢察署檢察官
    被      告  甲○○
右列被告因違反毒品危害防制條例案件，經檢察官提起公訴（九十一年度毒偵字第七
一六二號），本院判決如左：
    主  文
甲○○施用第二級毒品，處有期徒刑貳月，如易科罰金，以參佰元折算壹日。
    事  實
一、甲○○前因施用毒品案件，經本院以九十年毒聲字第二九二七號裁定送觀察、勒
    戒後認無繼續施用傾向，由臺灣高雄地方法院檢察署於九十年六月十二日以九十
    年度毒偵字第二八七號為不起訴處分確定。詎甲○○仍未戒除毒癮，又於九十一
    年九月三十日起回溯二十四小時內之某時，在不詳地點，施用第二級毒品安非他
    命一次，為警於九十一年九月三十日持強制採尿許可書，將甲○○帶回高雄市政
    府警察局前鎮分局強制採尿送驗，始知上情，經依本院九十一年度毒聲字第八二
    七五號裁定送觀察、勒戒後，有繼續施用毒品傾向。
二、案經高雄市政府警察局苓雅分局報請臺灣高雄地方法院檢察署檢察官偵查起訴。
    理  由
一、訊據被告甲○○矢口否認有施用第二級毒品安非他命之犯行，辯稱不知道檢驗報
    告為何會呈現甲基安非他命陽性反應，惟查：(一)被告於九十一年九月三十日在高
    雄市政府警察局前鎮分局親自排放封瓶之尿液，經台灣檢驗科技股份有限公司以
    ＧＣ／ＭＳ氣相層析質譜儀法檢驗結果呈甲基安非他命陽性反應，此有台灣檢驗
    科技股份有限公司九十一年十一月七日濫用藥物尿液檢驗ＫＨ２００２Ａ000
    0000號報告在警訊卷可稽，又扣案之海洛因殘渣之塑膠袋二個、玻璃球燈泡
    一個，經分別送驗結果，均含有海洛因殘渣，復有法務部調查局九十一年七月六
    日調科壹字第二二００一三七四八號鑑定通知書及高雄醫學大學附設中和紀念醫
    院九十一年七月二十三日編號九一０七之一五三、九一０七之一五四號檢驗報告
    各一紙在卷可稽。再者，前揭檢驗報告，可待因並未檢出，應可排除係服用含可
    待因成分感冒藥所致之毒品陽性報告，準此，被告所辯，係事後卸責之詞。(二)被
    告前因施用毒品案件，經本院以九十年毒聲字第二九二七號裁定送觀察、勒戒後
    認無繼續施用傾向，由臺灣高雄地方法院檢察署於九十年六月十二日以九十年度
    毒偵字第二八七號為不起訴處分確定。又因本件施用毒品，經本院九十一年度毒
    聲字第八二七五號裁定送觀察勒戒後，認有繼續施用毒品之傾向，有該不起訴處
    分書、臺灣高等法院被告全國前案紀錄表、臺灣高雄地方法院檢察署刑案資料查
    註紀錄表、台灣高雄看守所附設勒戒處所九十二年二月六日高所坤戒勒字第二六
    ０號函各一份在卷足參，本件事證明確，被告犯行足堪認定。
二、查安非他命係毒品危害防制條例第二條第一項第二款所明定之第二級毒品，本件
    被告甲○○前因施用毒品，經觀察、勒戒後認無繼續施用毒品傾向，由檢察官為
    不起訴處分確定後，五年內再犯本件犯行，經觀察、勒戒後認有繼續施用毒品傾
    向，核其所為係犯毒品危害防制條例第十條第二項之施用第二級毒品罪。爰審酌
    被告前經不起訴處分，竟仍不知悛悔，不思正當戒除惡習，惟其行為係自我戕害
    及其犯後坦承犯行，態度尚稱良好等一切情狀，酌情量處如主文所示之刑，並諭
    知易科罰金之折算標準。
據上論斷，應依刑事訴訟法第二百九十九條第一項前段，毒品危害防制條例第十條第
條第二項、第二十條第三項，刑法第十一條前段、第四十一條第一項前段，罰金罰鍰
提高標準條例第二條，判決如主文。
中      華      民      國    九十二    年      四      月    二十五    日
                                      台灣高雄地方法院刑事第一庭
                                                法  官    楊智守
右正本證明與原本無異。
如不服本判決，應於判決送達後十日內，向本院提出上訴狀。
                                                書記官    王美玲
中    華    民    國      九十二      年      四      月     二十五   日
附錄本案論罪科刑法條：
毒品危害防制條例第十條
施用第二級毒品者，處三年以下有期徒刑。


司法院資訊處製作；財團法人民間司法改革基金會備份。
